臺灣基隆地方法院民事簡易判決
110年度基簡字第906號
原      告  嘉和交通企業有限公司

法定代理人  張庭豪  
訴訟代理人  高櫻雪  
被      告  張天祥  


上列當事人間請求返還牌照等事件，本院於民國110年10月7日言
詞辯論終結，判決如下：
    主      文
被告應將車牌號碼○○○－○○號營業小客車車牌貳面及行車執照壹張
返還原告。
訴訟費用新臺幣壹仟玖佰玖拾元由被告負擔。
本判決得假執行。
    事實及理由
一、原告主張：被告於民國94年5月5日與原告簽訂基隆市計程車
    客運業駕駛人自備車輛參與經營契約書（下稱系爭契約），
    雙方約定由原告提供車牌號碼000-00號營業用小客車車牌2
    面及行照1張，借予被告所有小客車參與經營計程車客運業
    使用，如有逾3個月不參加車輛年度定期檢驗、未按約定日
    期繳付分期付款、違規罰款、行政服務費、各項稅款、保險
    費以及由原告代付之其他費用等，原告即得依系爭契約第8
    條規定終止契約，並收回車牌及行照。被告自94年5月5日起
    未按時繳納服務費，亦未於95年5月5日參加定期檢驗，原告
    於107年6月22日、110年1月4日向被告寄發催告於一定期限
    內清償欠款及辦理驗車手續，逾期即解除系爭契約之存證信
    函，仍未獲置理，原告再以本起訴狀繕本之送達為終止契約
    之意思表示，為此求為判決如主文第1項所示。
二、被告答辯略以：伊確實和原告簽訂系爭契約，且未按時繳納
    服務費及參加定期檢驗，但因為搬家，牌照跟行照都不見了
    ，現在也沒有再開這台車了等語。
三、經查，原告上開主張，業據其提出系爭契約、基隆安瀾郵局
    第000013號、第000048號存證信函暨中華郵政掛號郵件收件
    回執、汽車新領牌照登記書等件影本為證，並為被告所不爭
    執，堪信為真實可採。被告因未按時繳納服務費及參加定期
    檢驗，經原告依約終止系爭契約，被告即應返還原告所提供
    之車牌2面及行照1張，原告本於系爭契約之法律關係，於終
    止契約後請求被告返還車牌號碼號760-MR營業小客車車牌2
    面及行照1張，為有理由，應予准許。
四、本件係依民事訴訟法第427條第1項規定適用簡易程序所為被
    告敗訴之判決，依同法第389條第1項第3款規定，應依職權
    宣告假執行。
五、本件第一審裁判費為1,990元，此外別無其他費用支出，確
    定訴訟費用由敗訴之被告負擔。
六、結論：本件原告之訴為有理由，依民事訴訟法第436條第2項
    、第78條、第87條第1項、第389條第1項第3款，判決如主文
    。
中　　華　　民　　國　　110 　年　　10　　月　　21　　日
                  基隆簡易庭法　官　陳湘琳　　　　　
以上正本係照原本作成。
對於本件判決如有不服，應於收受送達後20日內向本院提出上訴
書狀，上訴於本院合議庭，並按他造當事人之人數附具繕本。如
委任律師提起上訴者，應一併繳納上訴審裁判費。
中　　華　　民　　國　　110 　年　　10　　月　　21　　日
                            書記官　林亭如